臺灣臺中地方法院刑事判決
111年度侵訴字第150號
公  訴  人  臺灣臺中地方檢察署檢察官
被      告  林閔勝




選任辯護人  賴盈志律師（法扶律師）
上列被告因妨害性自主等案件，經檢察官提起公訴（111年度偵
字第19051號），本院判決如下：
    主    文
乙○○以藥劑犯強制猥褻罪，處有期徒刑肆年。未扣案之犯罪所得
新臺幣肆萬伍仟元沒收，於全部或一部不能沒收或不宜執行沒收
時，追徵其價額。未扣案之不詳廠牌手機壹支沒收，於全部或一
部不能沒收或不宜執行沒收時，追徵其價額。
    犯罪事實
一、乙○○意圖為自己不法之所有，基於恐嚇取財、以藥劑犯強制
    猥褻、剝奪他人行動自由之犯意，於民國110年11月23日某
    時許，在臉書網上刊登虛假之求職廣告，迨代號BA000-A111
    003號（真實姓名年籍詳卷，下稱Ａ女）上網瀏覽後，誤信為
    真，而於同日晚間前往臺中市某處與乙○○見面後，由乙○○將
    Ａ女帶往臺中市○區○○街00○0號3號房內。抵達後，乙○○先向Ａ
    女簡短介紹工作內容及薪資待遇，並提供摻有不詳安眠藥之
    湯麵予Ａ女食用，Ａ女於食用完後，旋即陷入昏睡而不省人事
    ，乙○○即以此方式拘禁並剝奪Ａ女之行動自由。乙○○見Ａ女昏
    迷後，遂違反Ａ女之意願，徒手將Ａ女之上衣掀至露出胸罩之
    位置，並伸手揉搓Ａ女之胸部，對Ａ女為猥褻行為得逞，另持
    不詳廠牌之手機錄製上開猥褻過程。乙○○因查看Ａ女手機而
    得知Ａ女之父即代號BA000-A111003B號（真實姓名年籍詳卷
    ，下稱Ｂ男）持用之行動電話門號及Ａ女之母即代號BA000-A1
    11003A號（真實姓名年籍詳卷，下稱Ｃ女）所使用之LINE帳
    號，遂於110年11月24日凌晨1時29分許，以門號0000000000
    號行動電話傳送內容略以：「......她跑來臺中偷跟騙我們
    東西，騙我朋友要給家人開刀的四萬加上我朋友的五千，共
    四萬五，目前人已經叫其他朋友去抓，已經抓到了，如果你
    們有要處理的話再聯繫我，如果沒要處理了，我們會再自己
    處理，如果打擾到非常不好意思，謝謝。」之訊息予Ｂ男，
    再於同日凌晨1時51分許，透過LINE傳送上開Ａ女於昏睡時遭
    其猥褻之照片、影片予Ｃ女，且透過LINE向Ｂ男、Ｃ女恫稱：
    「拿新臺幣（下同）4萬5000元來贖Ａ女」等語，致Ｂ男、Ｃ女
    均心生畏懼，旋即於同日凌晨6時16分許，一同駕車前往臺
    中市○○區○○路0段000○00號之家樂福賣場前與乙○○碰面，再
    與乙○○共同前往上開Ａ女遭拘禁之地點，並由Ｂ男交付4萬500
    0元予乙○○後，Ａ女始被釋放離去。
二、案經Ａ女、Ｂ男、Ｃ女訴由臺中市政府警察局第二分局報告臺
    灣臺中地方檢察署檢察官偵查起訴。
    理    由
壹、程序及證據能力部分： 
一、本案為必須公示之判決書，依性侵害犯罪防治法第12條第2
    項之規定，不得揭露被害人之姓名、出生年月日、住居所及
    其他足資識別被害人身分之資訊，爰就告訴人Ａ女、Ｂ男、Ｃ
    女（以下各僅稱Ａ女、Ｂ男、Ｃ女）之姓名均以代號表示，合
    先敘明。
二、證據能力之說明：
    本判決以下所引用被告乙○○以外之人於審判外之陳述，檢察
    官、被告及辯護人均不爭執其證據能力，且迄至言詞辯論終
    結前亦未聲明異議，本院審酌上開陳述作成之情況並無違法
    不當之情形或證明力明顯過低之瑕疵，爰依刑事訴訟法第15
    9條之5第1項及第2項規定，認均得為證據。再本判決以下所
    引用之非供述證據，檢察官、被告及辯護人均未表示排除前
    開證據之證據能力，本院審酌前開非供述證據並無證據證明
    係公務員違背法定程序所取得，亦無顯不可信之情況與不得
    作為證據之情形，爰依刑事訴訟法第158條之4規定反面解釋
    、第159條之4規定，認均得為證據。　　
貳、實體部分：　　
一、認定犯罪事實所憑之證據及理由：　
㈠、上開犯罪事實，業據被告於本院審理時所坦承不諱（見本院
    卷第180至182頁），核與證人即告訴人Ａ女、Ｂ男、Ｃ女於警
    詢、偵訊時證述之內容相符（見偵卷第9至16頁、第17至23
    頁、第25至28頁、第63至68頁），並有告訴人Ａ女之昏睡照
    片、遭強制猥褻影片截圖（見不公開卷第9至11頁）、被告
    傳送之簡訊截圖及告訴人Ｃ女拍攝交付被告現金照片（見不
    公開卷第35頁）、被告與告訴人Ｃ女之LINE對話截圖（見不
    公開卷第17至29頁）、被告之LINE、WeChat個人資料及照片
    （見不公開卷第31至33頁）在卷可稽，足徵被告之自白確與
    事實相符，堪以採信。
㈡、至公訴意旨雖認本案係被告與身分不詳綽號「阿國」之成年
    男子所共犯，然被告於本院審理時已清楚交代：本案是我自
    己一人獨立犯案，沒有「阿國」這個人等語（見本院卷第18
    1頁），且觀諸卷附各項證據資料，難認有「阿國」此人與
    被告共犯本案犯行，是公訴意旨上開所指，容有未洽，併予
    說明。
㈢、綜上所述，本案事證明確，被告犯行均堪認定，應依法論科
    。
二、論罪科刑：
㈠、核被告所為，係犯刑法第224條之1、第222條第1項第4款之以
    藥劑犯強制猥褻罪、同法第302條第1項之剝奪他人行動自由
    罪、同法第315條之1第2款之竊錄他人身體隱私部位罪及同
    法第346條第1項之恐嚇取財罪。
㈡、刑法上一行為而觸犯數罪名之想像競合犯，其存在之目的，
    在於避免對於同一不法要素予以過度評價，則自然意義之數
    行為，得否評價為法律概念之ㄧ行為，應就客觀構成要件行
    為之重合情形、主觀意思活動之內容、所侵害之法益與行為
    間之關連性等要素，視個案情節依社會通念加以判斷。如具
    有行為局部之同一性，或其行為著手實行階段可認為同一者
    ，得認與一行為觸犯數罪名之要件相侔，而依想像競合犯論
    擬（最高法院101年度台上字第2449號判決要旨參照）。經
    查，被告就犯罪事實所為之各犯行，均係基於恐嚇取財之同
    一目的而為，各行為間具有局部之同一性，應認被告以一行
    為觸犯上開各罪名，為想像競合犯，爰依刑法第55條前段規
    定從一情節較重之以藥劑犯強制猥褻罪處斷。
㈢、爰審酌被告與告訴人Ａ女素不相識，竟萌生歹意，下藥令告訴
    人Ａ女昏睡後，對之為強制猥褻，以此違反告訴人Ａ女意願之
    方式對告訴人Ａ女為猥褻之行為，並剝奪告訴人Ａ之行動自由
    ，造成告訴人Ａ女心理上之陰影甚鉅，過程中被告並持手機
    拍攝告訴人Ａ女遭猥褻之影片、照片，侵害告訴人Ａ之隱私，
    另傳送前揭文字、影片、照片恐嚇告訴人Ｂ男、Ｃ女，而得款
    4萬5000元，對社會治安危害甚鉅，所為殊無可取，且被告
    犯後一再推諉另有共犯「阿國」涉案，試圖誤導檢警之偵查
    方向，遲於本院審理時始全盤托出，難認犯後態度良好，兼
    衡其犯罪動機、目的、手段、所生之危害程度，及其素行、
    於本院審理時自述高中肄業之智識程度、另案羈押前從事物
    流及烘焙工作之生活狀況等一切情狀（見本院卷第184頁）
    ，量處如主文所示之刑。
三、沒收：
㈠、本案被告恐嚇取財得款之4萬5000元，為其犯罪所得，且被告
    並未繳回上開犯罪所得，亦無刑法第38條之1第2項第三人沒
    收之情形，自應依刑法第38條之1第1項、第3項規定宣告沒
    收，並諭知於全部或一部不能沒收或不宜執行沒收時，追徵
    其價額。
㈡、按刑法第315條之1竊錄內容之附著物及物品，不問屬於犯人
    與否，沒收之，刑法第315條之3定有明文，此為義務沒收規
    定，法院就是否宣告沒收，尚無斟酌餘地。被告係持不詳廠
    牌之手機1支竊錄告訴人Ａ女之身體隱私部位，已如前述，是
    該手機為本案竊錄內容之附著物，不問是否為被告所有，應
    依前揭規定宣告沒收，又該手機並未扣案，爰併依同法第38
    條第4項規定，諭知追徵。
據上論斷，應依刑事訴訟法第299條第1項前段，刑法第224條之1
、第222條第1項第4款、第302條第1項、第315條之1第2款、第34
6條第1項、第55條、第38條之1第1項、第3項、第315條之3、第3
8條第4項，判決如主文。
本案經檢察官丙○○提起公訴，檢察官甲○○到庭執行職務。
中　　華　　民　　國　　111 　年　　12　　月　　21　　日
                  刑事第九庭  審判長法　官  黃光進
　　　　　　　　　
                                    法  官  張意鈞
　　　　　　　　　　　　　　　　　　
                                    法  官  簡志宇
以上正本證明與原本無異。
如不服本判決應於收受送達後20日內向本院提出上訴書狀，並應
敘述具體理由；其未敘述上訴之理由者，應於上訴期間屆滿後20
日內向本院補提理由書（均須按他造當事人之人數附繕本）「切
勿逕送上級法院」。
告訴人或被害人如不服判決，應備理由具狀向檢察官請求上訴，
上訴期間之計算，以檢察官收受判決正本之日起算。
　　　　                            書記官  林靖淳
中　　華　　民　　國　　111 　年　　12　　月　　21　　日
　
附錄論罪科刑法條：
◎中華民國刑法第224條之1
（加重強制猥褻罪）
犯前條之罪而有第 222 條第 1 項各款情形之一者，處 3 年以
上 10 年以下有期徒刑。

◎中華民國刑法第222條
（加重強制性交罪）
犯前條之罪而有下列情形之一者，處七年以上有期徒刑：
一、二人以上共同犯之。
二、對未滿十四歲之男女犯之。
三、對精神、身體障礙或其他心智缺陷之人犯之。
四、以藥劑犯之。
五、對被害人施以凌虐。
六、利用駕駛供公眾或不特定人運輸之交通工具之機會犯之。
七、侵入住宅或有人居住之建築物、船艦或隱匿其內犯之。
八、攜帶兇器犯之。
九、對被害人為照相、錄音、錄影或散布、播送該影像、聲音、
    電磁紀錄
    。
前項之未遂犯罰之。

◎中華民國刑法第302條
私行拘禁或以其他非法方法，剝奪人之行動自由者，處 5 年以
下有期徒刑、拘役或 9 千元以下罰金。
因而致人於死者，處無期徒刑或 7 年以上有期徒刑；致重傷者
，處 3 年以上 10 年以下有期徒刑。
第 1 項之未遂犯罰之。

◎中華民國刑法第315條之1
（妨害秘密罪）
有下列行為之一者，處 3 年以下有期徒刑、拘役或 30 萬元以
下罰金：
一、無故利用工具或設備窺視、竊聽他人非公開之活動、言論、
    談話或身體隱私部位者。
二、無故以錄音、照相、錄影或電磁紀錄竊錄他人非公開之活動
    、言論、談話或身體隱私部位者。

◎中華民國刑法第346條
意圖為自己或第三人不法之所有，以恐嚇使人將本人或第三人之
物交付者，處 6 月以上 5 年以下有期徒刑，得併科 3 萬元以
下罰金。
以前項方法得財產上不法之利益或使第三人得之者，亦同。
前二項之未遂犯罰之。